臺灣基隆地方法院刑事裁定  
111年度聲字第926號
聲  請  人  臺灣基隆地方檢察署檢察官
受  刑  人  簡炳源




上列聲請人因受刑人數罪併罰有二裁判以上，聲請定其應執行之
刑（111年度執聲字第446號），本院裁定如下：
    主  文
簡炳源所犯如附表所示各罪所處之刑，應執行有期徒刑肆年貳月
。
    理  由
一、聲請意旨略以：受刑人簡炳源因詐欺等案件，先後經判決確
    定如附表，應依刑法第53條、第51條第5款規定，定其應執
    行之刑，爰依刑事訴訟法第477條第1項聲請裁定等語。
二、數罪併罰，有二裁判以上者，依第51條之規定，定其應執行
    之刑；數罪併罰，宣告多數有期徒刑者，於各刑中之最長期
    以上，各刑合併之刑期以下，定其刑期，但不得逾30年。刑
    法第53條、第51條第5款定有明文。又裁判確定前犯數罪者
    ，併合處罰之。但有下列情形之一者，不在此限：一、得易
    科罰金之罪與不得易科罰金之罪；前項但書情形，受刑人請
    求檢察官聲請定應執行刑者，依第51條規定定之。同法第50
    條第1項第1款、第2項亦有明文。次按數罪併罰中之一罪，
    依刑法規定得易科罰金，若因與不得易科之他罪併合處罰結
    果而不得易科罰金時，原可易科部分所處之刑，自亦無庸為
    易科折算標準之記載（司法院大法官釋字第144號解釋參照
    ）。又裁判確定前犯數罪而併合處罰之案件，有二以上之裁
    判，應依刑法第51條第5款至第7款定應執行之刑時，最後事
    實審法院即應據該院檢察署檢察官之聲請，以裁定定其應執
    行之刑，殊不能因數罪中之一部分犯罪之刑業經執行完畢，
    而認檢察官之聲請為不合法，予以駁回（最高法院47年台抗
    字第2號判例意旨參照）；至已執行部分，自不能重複執行
    ，應由檢察官於指揮執行時扣除之，此與定應執行刑之裁定
    無涉（最高法院86年度台抗字第472號裁定意旨參照）。
三、經查，受刑人因詐欺等案件，先後經法院判處如附表所示之
    刑，並均確定在案（詳如附表），此有如附表所示之刑事判
    決書及臺灣高等法院被告前案紀錄表各1份在卷足參。其中
    如附表編號1、2、3、7、9所示為不得易科罰金之罪，如附
    表編號4、5、6、8所示為得易科罰金之罪，依刑法第50條第
    1項但書規定，原不得合併定其應執行刑，然受刑人已以書
    面向檢察官聲請定應執行刑，有受刑人出具之聲請狀1紙在
    卷可憑，合於刑法第50條第2項規定。從而，檢察官聲請定
    其應執行之刑，本院審核認聲請為正當，爰予受刑人陳述意
    見之機會後，依其犯罪時間之間隔、行為態樣、罪質、侵害
    法益之專屬性或同一性、加重、減輕效益及整體犯罪非難評
    價等一切情狀，於不逾越內部界限、外部界限之範圍內，合
    併定其應執行之刑如主文所示。另本件受刑人所犯如附表編
    號4、5、6、8所載之罪雖得易科罰金，然因與如附表編號1
    、2、3、7、9所載不得易科罰金之罪合併定其應執行刑，揆
    諸前開說明，均不得易科罰金，附此敘明。又如附表編號1
    至8所示之宣告刑，雖業於民國110年5月4日縮刑期滿執行完
    畢，有上開前案紀錄表可憑，然揆諸前揭說明，仍應就如附
    表所示之各罪定其應執行之刑，已執行之部分，僅係將來檢
    察官指揮執行時應予扣除之問題，亦附此說明。
四、依刑事訴訟法第477條第1項，刑法第50條第2項、第53條、
    第51條第5款，裁定如主文。
中　　華　　民　　國　　111 　年　　12　　月　　6 　　日
                  刑事第四庭  法  官    謝昀芳
以上正本證明與原本無異。
對於本件裁定如有不服，應於收受送達後5日內，向本院提出抗
告書狀，敘述抗告之理由，抗告於臺灣高等法院。
中　　華　　民　　國　　111 　年　　12　　月　　6 　　日
                              書記官    陳維仁
附表：
 編　　　　　號  1 2 3  罪　　　　　名  竊盜 竊盜 竊盜  宣　　告　　刑  有期徒刑8月 有期徒刑1年2月 有期徒刑8月  犯　罪　日　期  107年4月5日 107年4月5日 107年4月22日 偵查(自訴)機關年　度　案　號  基隆地檢107年度偵字第2344號等 基隆地檢107年度偵字第2344號等 基隆地檢107年度偵字第2344號等 　　　 最  後 事實審  法　　院 本院 本院 本院  案　　號 107年度易字第273號 107年度易字第273號 107年度易字第273號  判決日期 107年6月25日 107年6月25日 107年6月25日 　　　 確  定 判  決  法　　院 本院 本院 本院  案　　號 107年度易字第273號 107年度易字第273號 107年度易字第273號  判　　決確定日期 107年7月31日 107年7月31日 107年7月31日 是否為得易科罰金之案件  否 否 否 備           註  基隆地檢107年度執他字第525號 基隆地檢107年度執他字第525號 基隆地檢107年度執他字第525號   編號1至8，業經士林地院以109年度聲字第1445號裁定應執行有期徒刑3年2月確定（於110年5月4日縮刑期滿執行完畢）   

 編　　　　　號  4 5 6  罪　　　　　名  竊盜 竊盜 竊盜  宣　　告　　刑  有期徒刑4月 有期徒刑4月 有期徒刑6月  犯　罪　日　期  107年4月5日 107年4月21日 107年4月23日 偵查(自訴)機關年　度　案　號  基隆地檢107年度偵字第2344號等 基隆地檢107年度偵字第2344號等 基隆地檢107年度偵字第3877號 　　　 最  後 事實審  法　　院 本院 本院 本院  案　　號 107年度易字第273號 107年度易字第273號 107年度基簡字第1169號  判決日期 107年6月25日 107年6月25日 107年8月8日 　　　 確  定 判  決  法　　院 本院 本院 本院  案　　號 107年度易字第273號 107年度易字第273號 107年度基簡字第1169號  判　　決確定日期 107年7月31日 107年7月31日 107年9月3日 是否為得易科罰金之案件  是  是  是  備           註  基隆地檢107年度執字第2845號 基隆地檢107年度執字第2845號 基隆地檢107年度執字第2950號   編號1至8，業經士林地院以109年度聲字第1445號裁定應執行有期徒刑3年2月確定（於110年5月4日縮刑期滿執行完畢）   

 編　　　　　號  7 8 9  罪　　　　　名  竊盜 毒品危害防制條例 詐欺  宣　　告　　刑  有期徒刑7月 有期徒刑3月 有期徒刑1年2月  犯　罪　日　期  107年2月3日 107年4月23日 106年12月11日至同年月21日 偵查(自訴)機關年　度　案　號  士林地檢107年度偵字第9530號 士林地檢107年度毒偵字第2253號 基隆地檢109年度偵字第1404號 　　　 最  後 事實審  法　　院 士林地院 士林地院 本院  案　　號 107年度審易字第1758號 107年度士簡字第715號 110年度金訴字第3號  判決日期 107年9月26日 107年11月30日 110年11月24日 　　　 確  定 判  決  法　　院 士林地院 士林地院 本院  案　　號 107年度審易字第1758號 107年度士簡字第715號 110年度金訴字第3號  判　　決確定日期 107年10月22日 108年1月7日 111年2月22日 是否為得易科罰金之案件  否 是  否 備           註  士林地檢107年度執字第6438號 士林地檢108年度執字第1325號 基隆地檢111年度執字第515號   編號1至8，業經士林地院以109年度聲字第1445號裁定應執行有期徒刑3年2月確定（於110年5月4日縮刑期滿執行完畢）